【裁判字號】    97,交聲,1853
【裁判日期】    970929
【裁判案由】    聲明異議
【裁判全文】
臺灣高雄地方法院刑事裁定            97年度交聲字第1853號
原處分機關  高雄市政府交通局
異  議  人
即受處分人  富邑家飾有限公司
            代表人陳裕佶
上列受處分人因聲明異議案件，對於高雄市政府交通局97年7 月
16日所為之處分（原處分案號：高市交裁字第32-BO0000000號）
，聲明異議，本院裁定如下：
    主  文
異議駁回。
    理  由
一、原處分機關略以：異議人即受處分人富邑家飾有限公司之車
    號2992-JL 號汽車（下稱系爭車輛），於民國97年6 月22日
    17 時12 分許，違規停放在高雄市○鎮區○○街49號之騎樓
    ，經高雄市政府警察局交通警察大隊員警舉發後拖吊，爰依
    道路交通管理處罰條例第56條第1 項第1 款之規定，裁處罰
    鍰新台幣（下同）900元。
二、異議意旨略以：駕駛人陳裕佶是為搬運物品開啟後車廂方便
    ，方於上開時地將系爭車輛停放在陳裕佶自宅騎樓，停車時
    有留空間給行人行走，並未妨礙行人通行，騎樓停車相當常
    見，警員係選擇性執法。又警員未按自宅電鈴通知請住戶移
    車，當駕駛人看到拖吊車將車輛吊起而在2 樓出聲阻止時，
    警員亦未理會，違反道路交通管理處罰條例第56條第3 項規
    定，爰依法聲明異議，請求撤銷原處分。
三、按「人行道，指為專供行人通行之騎樓、走廊及劃設供行人
    行走之地面道路、與人行天橋及人行地下道」；「人行道，
    不得臨時停車」，道路交通管理處罰條例第3 條第3 款、道
    路交通安全規則第111 條第1 項第1 款定有明文；次按「汽
    車駕駛人停車時，有下列情形之一者，處新臺幣600 元以上
    1,200 元以下罰鍰：一、在禁止臨時停車處所停車」，道路
    交通管理處罰條例第56條第1 項笫1 款亦有明文。
四、經查：
  (一)駕駛人陳裕佶確有於上開時間將系爭車輛停放在上開地點之
    違規事實，有照片3 張、高雄市政府警察局高市警交字第
    B0000000 0號舉發違反道路交通管理事件通知單在卷可憑，
    並為異議人所不爭執，此部分事實堪以認定。
  (二)異議人雖以前揭情詞置辯，惟觀照片所示現場狀況，系爭車
    輛當時確實停放在騎樓，佔據騎樓部分空間，自足以妨礙行
    人通行，屬「在禁止臨時停車處所停車」之違規行為甚明。
    縱騎樓停車之違規樣態時有見聞，惟交通員警取締行政作為
    ，本得依違規情節、當時路況等情，就是否舉發、舉發先後
    順序為適當裁量，異議人就不法行為本不得主張不法之平等
    。又道路交通管理處罰條例第56條第3 項固規定：「第一項
    情形，交通勤務警察、依法令執行交通稽查任務人員或交通
    助理人員，應責令汽車駕駛人將車移置適當處所；如汽車駕
    駛人不予移置或不在車內時，得由該交通勤務警察、依法令
    執行交通稽查任務人員或交通助理人員為之」，然此乃關於
    執法人員對於在禁止臨時停車處所停車之違規車輛移置之執
    行規定，與本件異議之違規行為無涉。從而，異議人之辯解
    ，均不足採。
五、綜上所述，異議人所有之系爭車輛確有於本件裁決書上所載
    時、地在禁止臨時停車處所停車之違規行為，原處分機關依
    道路交通管理處罰條例第56條第1 項第1 款之規定，裁處異
    議人罰鍰900 元，核無違誤，本件異議為無理由，應予駁回
    。
據上論斷，應依道路交通案件處理法第19條，裁定如主文。
中    華    民    國    97    年    9     月    29    日
                      交通法庭    法  官  陳億芳
以上正本證明與原本無異。
如不服本裁定應於送達後5日內向本院提出抗告狀。
中    華    民    國    97    年    9     月    29    日
                                  書記官  林靜慧


司法院資訊處製作；財團法人民間司法改革基金會備份。
